【裁判字號】    95,上訴,28
【裁判日期】    950227
【裁判案由】    毒品危害防制條例
【裁判全文】
臺灣高等法院臺中分院刑事判決          95年度上訴字第28號
上  訴  人
即  被  告  乙○○
上列上訴人因違反毒品危害防制條例案件，不服臺灣臺中地方法
院94年度訴字第2612號中華民國94年11月22日第一審判決（起訴
案號：臺灣臺中地方法院檢察署94年度毒偵字第3484號，移送本
院併辦案號：同署95年度毒偵字第531號），提起上訴，本院判
決如下：
    主  文
原判決撤銷。
乙○○連續施用第一級毒品，累犯，處有期徒刑拾壹月；又連續
施用第二級毒品，累犯，處有期徒刑陸月；應執行有期徒刑壹年
月。
    事  實
一、乙○○曾於民國（下同）八十二年間，因觸犯違反肅清煙毒
    條例、違反麻醉藥品管理條例二罪，經臺灣臺中地方法院分
    別判處有期徒刑三年六月、六月，並定其應執行之刑為有期
    徒刑三年十月確定；其後乙○○又於八十三年間再犯違反肅
    清煙毒條例之罪，再經臺灣臺中地方法院判處有期徒刑三年
    八月確定。乙○○所犯上開各罪被判處之有期徒刑經於八十
    四年八月十五日入監接續執行，後至八十七年十月十三日因
    縮短刑期假釋出監，並交付保護管束，需至九十一年十月三
    十日才期滿，但乙○○於八十八年間又因施用毒品經臺灣臺
    中地方法院裁定移送觀察、勒戒，後雖因認無繼續施用毒品
    傾向，經臺灣臺中地方法院檢察署檢察官對乙○○此部分施
    用毒品之行為於八十八年七月三日以該署八十八年度偵字第
    一四五二八號不起訴處分書為不起訴處分確定，但乙○○之
    假釋亦被裁定撤銷。乙○○在其假釋被裁定撤銷之後，於遭
    通緝期間，又於八十九年間再因施用毒品再經臺灣臺中地方
    法院裁定移送觀察、勒戒，後亦因認無繼續施用毒品之傾向
    ，再由臺灣臺中地方法院檢察署檢察官於九十年四月二十日
    以該署八十九年度毒偵字第七三二八號不起訴處分書為不起
    訴處分確定。而乙○○被撤銷假釋應執行之殘刑有期徒刑四
    年又十七日則於九十三年七月三十日因縮短刑期執行完畢。
二、惟乙○○仍不知悔改警惕，復基於施用第一級毒品海洛因之
    概括犯意，自九十四年二月八日下午三時許起，至九十四年
    十月二十九日止，分別在台中縣太平市○○里○○路五五六
    巷二十三號之住處及嘉義縣內之工作地點等處，以將第一級
    毒品海洛因摻入香菸內吸食之方式，連續多次施用第一級毒
    品海洛因；乙○○另又基於施用第二級毒品甲基安非他命之
    概括犯意，自九十四年二月九日上午十一時許起，至九十四
    年十月二十九日止，亦分別在上開處所，以將第二級毒品甲
    基安非他命放置鋁箔紙上以火燒烤，使其產生煙霧再予吸用
    之方式連續多次施用第二級毒品甲基安非他命。其後，乙○
    ○先於九十四年三月三十日下午十六時許，在嘉義市○區○
    ○路一八三號九樓十五室，被警持臺灣嘉義地方法院法官所
    核發之搜索票查獲，經警採集其尿液送請長榮大學檢驗結果
    ，呈甲基安非他命及嗎啡陽性反應；嗣乙○○於本案經臺灣
    臺中地方法院審理期間因未到案經該院發佈通緝，經警於九
    十四年十月二十九日晚上七時五分許，在嘉義市○○路與民
    族街口緝獲，經警採集其尿液送請長榮大學檢驗結果，亦呈
    甲基安非他命及嗎啡陽性反應。
二、案經嘉義市警察局第二分局報請臺灣嘉義地方法院檢察署檢
    察官呈請臺灣高等法院檢察署檢察長令轉臺灣台中地方法院
    檢察署檢察官偵查起訴；及由嘉義市警察局第一分局報請臺
    灣嘉義地方法院檢察署檢察官呈請臺灣高等法院檢察署檢察
    長令轉臺灣台中地方法院檢察署檢察官移請本院併案審理。
    理  由
一、本案上訴人即被告乙○○（以下簡稱為被告）並未於本院準
    備程序期日及審理期日到庭。惟被告上開犯罪事實，分據其
    於警訊及原審法院審理時坦白承認，被告提起本案上訴之聲
    明上訴狀，亦供述其自九十四年三月三十日被警查獲之後，
    以至九十四年十月二十九日被警緝獲之前，仍有沿承上開施
    用第一、二級毒品之概括犯意，再連續多次分別施用第一級
    毒品海洛因及第二級毒品甲基安非他命等情甚明。被告經警
    採集之尿液送請長榮大學檢驗結果，確呈甲基安非他命及嗎
    啡陽性反應，亦有尿液代號與真實姓名對照表、及長榮大學
    檢驗尿液報告在卷可稽。再被告上開因於八十八年間、八十
    九年間施用毒品，二次經臺灣臺中地方法院裁定移送觀察、
    勒戒，後均認無繼續施用毒品傾向，經臺灣臺中地方法院檢
    察署檢察官分別於八十八年七月三日以該署八十八年度偵字
    第一四五二八號不起訴處分書、及於九十年四月二十日以該
    署八十九年度毒偵字第七三二八號不起訴處分書，對其施用
    毒品之行為均為不起訴處分確定等情，亦有臺灣臺中地方法
    院檢察署之刑案資料查註紀錄表、及本院被告全國前案紀錄
    表各一紙附卷可稽。事證明確，被告乙○○上開非法施用第
    一、二級毒品之犯行堪以認定。
二、按海洛因、甲基安非他命分別係毒品危害防制條例第二條第
    二項第一款、第二款所定之第一級毒品、第二級毒品，不得
    非法施用，被告非法持有進而施用，核其所為，係犯毒品危
    害防制條例第十條第一項之施用第一級毒品罪、及同條例第
    十條第二項之施用第二級毒品罪。至其為施用而持有第一、
    二級毒品之低度行為，已分別被其施用第一、二級毒品之高
    度行為所吸收，均不另論罪。又被告先後多次施用第一級毒
    品海洛因之行為，及先後施用第二級毒品甲基安非他命之行
    為，均時間緊接，犯罪構成要件各自相同，顯皆係各基於概
    括之犯意反覆而為，均應依刑法第五十六條連續犯之規定論
    以一罪，並均加重其刑。因被告上開所犯有連續犯之裁判上
    一罪關係，故未經起訴部分，亦為起訴效力所及，本院自應
    併予審判。再，被告所犯施用第一級毒品、施用第二級毒品
    罪二罪之間，犯意各別，行為互殊，應予分論併罰。再查，
    被告上開曾因觸犯違反肅清煙毒條例、違反麻醉藥品管理條
    例二罪，經臺灣臺中地方法院分別判處有期徒刑三年六月、
    六月，並定其應執行之刑為有期徒刑三年十月確定，後又於
    八十三年間再犯違反肅清煙毒條例之罪，再經臺灣臺中地方
    法院判處有期徒刑三年八月確定，後經接續執行，於八十七
    年十月十三日因縮短刑期假釋出監並交付保護管束，其後在
    假釋期間被撤銷假釋，應執行之殘刑有期徒刑四年又十七日
    係於九十三年七月三十日因縮短刑期執行完畢等事實，亦有
    臺灣臺中地方法院檢察署刑案資料查註紀錄表、及本院被告
    全國前案紀錄各一份在卷可按，被告在受上開有期徒刑之執
    行完畢後，於五年之內再犯有期徒刑以上之本案二罪，均屬
    累犯，均應依刑法第四十七條之規定，遞加其刑。
三、原審判決就被告所犯予以論罪科刑，固屬有見，惟原審判決
    未及審酌被告自九十四年三月三十日被警查獲之後，以至九
    十四年十月二十九日被警緝獲之前，又有施用第一、二級毒
    品之犯行，尚有未合。是被告上訴指摘上開事項，其上訴為
    有理由，應由本院將原審判決予以撤銷改判。爰審酌被告之
    品行、非法施用第一、二級毒品之情節、及犯罪後於原審法
    院審理期間雖能坦承犯行，但仍未能戒除施用第一、二級毒
    品之行為等一切犯罪情狀，分別量處如主文第二項所示之刑
    ，並依法定其應執行刑。
四、據上論斷，應依刑事訴訟法第三百六十九條第一項前段、第
    三百六十四條、第二百九十九條第一項前段、毒品危害防制
    條例第十條第一項、第二項，刑法第十一條前段、第五十六
    條、第五十一條第五款、第四十七條，判決如主文。
本案經檢察官甲○○到庭執行職務。
中    華    民    國    95    年    2     月    27    日
                刑事第三庭  審判長法  官  王  增  瑜
                                  法  官  胡  忠  文
                                  法  官  廖  柏  基
上列正本證明與原本無異。
施用第一級毒品部分，得上訴。
施用第二級毒品部分，不得上訴。
如不服本判決應於收受送達後十日內向本院提出上訴書狀，其未
敘述上訴之理由者並得於提起上訴後十日內向本院補提理由書（
均須按他造當事人之人數附繕本）。
                                  書記官  王  麗  英
中    華    民    國    95    年    3     月    1     日
附錄論罪科刑法條：
毒品危害防制條例第十條：
施用第一級毒品者，處六月以上五年以下有期徒刑。
施用第二級毒品者，處三年以下有期徒刑。
                                                      Ｆ


司法院資訊處製作；財團法人民間司法改革基金會備份。
